臺灣宜蘭地方法院刑事判決　　　　　　　94年度交易字第32號
公　訴　人　臺灣宜蘭地方法院檢察署檢察官
被　　　告　甲○○○
上列被告因過失致死案件，經檢察官提起公訴（94年度偵字第60
0號），嗣於本院準備程序進行中，被告先就被訴事實為有罪之
陳述，經裁定進行簡式審判程序，本院判決如下：
    主  文
甲○○○因過失致人於死，處有期徒刑參月，如易科罰金，以參
佰元折算壹日。緩刑貳年。
    事  實
一、甲○○○於民國93年8月28日上午，騎駛車號WUI—677號輕
    機車，沿省道台二線道路由宜蘭縣羅東鎮方向往宜蘭縣蘇澳
    鎮方向行駛（北往南），於同日10時15分行經台二線道路與
    宜蘭縣蘇澳鎮○○路之交岔路口時，本應注意汽車行駛時，
    駕駛人應注意車前狀況，並隨時採取必要之安全措施，且依
    當時天候晴、日間自然光線、柏油路面、路面乾燥、路面無
    缺陷、無障礙物、視距良好等情形，並無不能注意之情事，
    竟疏未注意車前狀況，以致煞避不及，而與林李素卿所騎、
    沿宜蘭縣蘇澳鎮○○路往存仁路方向行駛之自行車，在上開
    交岔路口內發生碰撞，導致林李素卿人車倒地且因而受有顱
    內出血、後頭部挫傷併血腫之傷害，經送醫急救手術後，延
    至93年9月4日7時15分不治死亡。甲○○○肇事後，於有偵
    查權限之機關及公務員發覺其犯罪前，即向到場處理之警員
    自承肇事並自願接受裁判。
二、案經林李素卿之子乙○○訴由宜蘭縣警察局蘇澳分局報請臺
    灣宜蘭地方法院檢察署檢察官相驗後偵查起訴，嗣於本院準
    備程序進行中，被告先就被訴事實為有罪之陳述，經裁定進
    行簡式審判程序。
    理  由
一、上揭犯罪事實，業據被告甲○○○於本院審理時坦承不諱，
    核與證人即被害人林李素卿之子乙○○指訴林李素卿因車禍
    受傷不治死亡之情節相符，復有道路交通事故現場圖、道路
    交通事故調查報告表各1件及事故現場照片8張在卷可稽。而
    被害人林李素卿確因本件車禍導致受有顱內出血、後頭部挫
    傷併血腫之傷害，經送醫急救手術後，延至93年9月4日7時
    15分不治死亡等情，亦經臺灣宜蘭地方法院檢察署檢察官會
    同檢驗員相驗屬實，並製有相驗筆錄、相驗屍體證明書、驗
    斷書、相驗照片附卷足憑。
二、按汽車行駛時，駕駛人應注意車前狀況，並隨時採取必要之
    安全措施，道路交通安全規則第94條第3項定有明文，被告
    甲○○○為已考領駕駛執照之駕駛人，對此實難諉稱不知，
    ，其駕車行經肇事地點之台二線道路與永愛路交岔路口時，
    本應注意遵守上開規定，且依卷附前揭道路交通事故調查報
    告表所載，於事故當時之天候晴、日間自然光線、柏油路面
    、路面乾燥、路面無缺陷、無障礙物、視距良好等情形，並
    無不能注意之情事，被告竟疏未注意車前狀況，以致煞避不
    及，而於上開交岔路口內與林李素卿所騎駛之自行車發生碰
    撞，肇致本件車禍發生，其駕駛行為顯有過失。且本件車禍
    經送臺灣省車輛行車事故覆議鑑定委員會鑑定肇事責任，該
    覆議鑑定委員會雖以「肇事地點為設有行車管制號誌正常運
    作之交岔路口，惟由現有跡證資料無法研判孰方未遵守號誌
    闖紅燈行駛」之理由，未作成肇事責任歸屬之覆議鑑定結果
    ，惟其同時亦認為「依據卷附資料所示，從腳踏車車速較輕
    機車為慢、輕機車行向之視線及視距均良好等跡證研判，腳
    踏車行駛之動向，輕機車駕駛人應可即時預見，輕機車駕駛
    人未充分注意車前狀況與本案之肇生，難為無疏失之責。」
    ，其此部分意見核與本院上開認定相符，此有上開覆議鑑定
    委員會94年1月18日府覆議字第0930101272號函1件附卷可參
    。
三、被害人林李素卿確實因本件車禍受傷而不治死亡，且被告甲
    ○○○就本件車禍之發生確實有過失等事實，均已認定在前
    ，是被告之過失行為與被害人之死亡間，顯具有相當因果關
    係。
四、綜上所述，足徵被告甲○○○首揭自白確與事實相符，本件
    事證已臻明確，被告之犯行堪予認定，應依法論科。
五、核被告甲○○○所為，係犯刑法第276條第1項之過失致人於
    死罪。被告肇事後，於有偵查權限之機關及公務員發覺其犯
    罪前即主動向到場處理之員警自承肇事並自願接受裁判之事
    實，業據被告於檢察官偵訊時陳明在卷（見臺灣宜蘭地方法
    院檢察署93年度相字第306號卷第19頁），核與證人即承辦
    員警豊連達於檢察官偵訊時所證述「（問：到場後的處理措
    施？）我到場時，甲○○○在現場，並說機車是她騎的。」
    之情節相符（見同上案卷第44頁），並有宜蘭縣警察局蘇澳
    分局道路交通事故肇事人自首情形紀錄表1件附卷可參，是
    被告已符自首之要件，應依刑法第62條前段之規定減輕其刑
    。爰審酌被告之品行、智識程度、就本件車禍之發生有疏未
    注意車前狀況之過失，其過失程度之輕重、所生危害、犯罪
    後已坦承犯行，態度尚佳、事後已與被害人家屬達成和解，
    取得被害人家屬諒解等一切情狀，暨檢察官求刑之內容，量
    處如主文所示之刑，並諭知易科罰金之折算標準，以示警懲
    。又被告前未曾受有期徒刑以上刑之宣告，此有臺灣高等法
    院被告前案紀錄表1件在卷可稽，其因一時疏失致罹刑章，
    經此審理教訓後，當知警惕而無再犯之虞，故本院認所宣告
    之刑以暫不執行為適當，爰併宣告緩刑2年，以啟自新。
據上論斷，應依刑事訴訟法第273條之1第1項、第299條第1項前
段，刑法第276條第1項、第62條前段、第41條第1項前段、第74
條第1款，罰金罰鍰提高標準條例第1條前段、第2條，判決如主
文。
本案經檢察官陳嘉瑜到庭執行職務
中　　華　　民　　國　　94　　年　　5　　月　　25　　日
                  臺灣宜蘭地方法院刑事第四庭
                      法  官  劉 家 祥
以上正本證明與原本無異。
如不服本判決，應於判決送達後10日內，向本院提出上訴狀（應
附繕本）。
                      書記官 邱 淑 秋
中　　華　　民　　國　　94　　年　　5 　　月　　25　　日
附錄本案論罪科刑法條全文：
刑法第276條第1項(過失致死罪)
因過失致人於死者，處二年以下有期徒刑、拘役或二千元以下罰
金。
